# 与前任在注册会计师沟通时注师不配合如何办

提问人：咿呀娃娃 时间：2018-01-16 18:32:14
请教陈版，在与前任注册会计师沟通时注师不配合， 1 、能否在询证函里按照消极函证的方式发函：如不回函视同无上述问题 2 、还有其他方式可以弥补么

回答人：chenyiwei
这种情况也比较常见。第一次发函仍应采用积极式函证。如果对方未在合理时间内回函，首先电话或邮件联系，仍无法取得联系或者获得信息的，再发第二次消极式函证，但第二次消极式函证的证据力很低，需结合其他相关证据综合使用。